臺灣臺北地方法院民事判決
111年度重訴字第145號
原      告  合作金庫商業銀行股份有限公司

法定代理人  雷仲達  
訴訟代理人  林志賢  
            王郡蔓  
被      告  頂聖企業有限公司

兼法定代理  
人          黃惠美  

被      告  林正義  


上列當事人間清償借款事件，本院於民國111年3月18日言詞辯論
終結，判決如下：
    主  文
被告頂聖企業有限公司、黃惠美、林正義應連帶給付原告新臺幣
680,692元，及自民國110年10月19日起至清償日止，按年息百分
之3.34計算之利息，及自民國110年11月20日起至清償日止，逾
期在6個月以內者，按上開利率百分之10，逾期超過6個月者，按
上開利率百分之20計算之違約金。
被告頂聖企業有限公司、黃惠美、林正義應連帶給付原告新臺幣
680,692元，及自民國110年10月19日起至清償日止，按年息百分
之3點34計算之利息，及自民國110年11月20日起至清償日止，逾
期在6個月以內者，按上開利率百分之10，逾期超過6個月者，按
上開利率百分之20計算之違約金。
被告頂聖企業有限公司、黃惠美、林正義應連帶給付原告新臺幣
1,848,470元，及自民國110年10月12日起至清償日止，按年息百
分之3.34計算之利息，及自民國110年11月13日起至清償日止，
逾期在6個月以內者，按上開利率百分之10，逾期超過6個月者，
按上開利率百分之20計算之違約金。
被告頂聖企業有限公司、黃惠美、林正義應連帶給付原告新臺幣
1,500,000元，及自民國110年10月31日起至民國110年12月31日
止，按年息百分之1計算之利息，及自民國111年1月1日起至清償
日止，按年息百分之1.845計算之利息，及自民國110年12月1日
起至清償日止，逾期在6個月以內者，按上開利率百分之10，逾
期超過6個月者，按上開利率百分之20計算之違約金。
被告頂聖企業有限公司、黃惠美、林正義應連帶給付原告新臺幣
500,000元，及自民國110年10月31日起至民國110年12月31日止
，按年息百分之1.5計算之利息，及自民國111年1月1日起至清償
日止，按年息百分之1.845計算之利息，及自民國110年12月1日
起至清償日止，逾期在6個月以內者，按上開利率百分之10，逾
期超過6個月者，按上開利率百分之20計算之違約金。
被告頂聖企業有限公司、黃惠美、林正義應連帶給付原告新臺幣
1,700,000元，及自民國110年10月16日起至清償日止，按年息百
分之1.845計算之利息，及自民國110年11月17日起至清償日止，
逾期在6個月以內者，按上開利率百分之10，逾期超過6個月者，
按上開利率百分之20計算之違約金。
被告頂聖企業有限公司、黃惠美、林正義應連帶給付原告新臺幣
1,300,000元，及自民國110年10月16日起至清償日止，按年息百
分之1.845計算之利息，及自民國110年11月17日起至清償日止，
逾期在6個月以內者，按上開利率百分之10，逾期超過6個月者，
按上開利率百分之20計算之違約金。
訴訟費用由被告頂聖企業有限公司、黃惠美、林正義連帶負擔。
本判決第1項於原告以新臺幣226,897元為被告供擔保後，得假執
行；被告頂聖企業有限公司、黃惠美、林正義如以新臺幣680,69
2元為原告預供擔保，得免為假執行。
本判決第2項於原告以新臺幣226,897元為被告供擔保後，得假執
行；被告頂聖企業有限公司、黃惠美、林正義如以新臺幣680,69
2元為原告預供擔保，得免為假執行。
本判決第3項於原告以新臺幣616,156元為被告供擔保後，得假執
行；被告頂聖企業有限公司、黃惠美、林正義如以新臺幣1,848,
470元為原告預供擔保，得免為假執行。
本判決第4項於原告以新臺幣500,000元為被告供擔保後，得假執
行；被告頂聖企業有限公司、黃惠美、林正義如以新臺幣1,500,
000元為原告預供擔保，得免為假執行。
本判決第5項得假執行；被告頂聖企業有限公司、黃惠美、林正
義如以新臺幣500,000元為原告預供擔保，得免為假執行。
本判決第6項於原告以新臺幣566,666元為被告供擔保後，得假執
行；被告頂聖企業有限公司、黃惠美、林正義如以新臺幣1,700,
000元為原告預供擔保，得免為假執行。
本判決第7項於原告以新臺幣433,333元為被告供擔保後，得假執
行；被告頂聖企業有限公司、黃惠美、林正義如以新臺幣1,300,
000元為原告預供擔保，得免為假執行。
    事實及理由
壹、程序事項
一、本件依兩造簽訂授信契約書一般共通條款第14條及連帶保證
    書約定，兩造合意以本院為第一審管轄法院，此有授信約定
    書及連帶保證書在卷可稽，則本院自有管轄權，合先敘明。
二、被告頂聖企業有限公司、黃惠美、林正義均未於言詞辯論期
    日到場，核無民事訴訟法第386條所列各款情形，爰依原告
    之聲請，由其一造辯論而為判決。
貳、實體事項
一、原告主張略以：
　㈠被告頂聖公司於民國106年4月19日、106年4月20日、108年3
    月12日、110年6月10日、110年7月16日、110年9月1日邀同
    被告黃惠美、林正義為連帶保證人，向原告借款新台幣（下
    同）3,000,000元（甲筆）、3,000,000元（乙筆）、3,000,
    000元（丙筆）、1,500,000元（丁筆）、500,000元（戊筆
    ）、1,700,000元（己筆）、1,300,000元（庚筆）。
　㈡甲筆約定借款期間自106年4月19日至111年10月19日止，按月
    本息平均攤還（期間為109年2月19日至109年8月19日，按月
    繳息），利率按本行定儲指數月指標利率加碼年息百分之2.
    5（目前年息為百分之3.34）。
　㈢乙筆約定借款期間自106年4月20日至111年10月19日止，按月
    本息平均攤還（期間為109年2月19日至109年8月19日，按月
    繳息），利率按本行定儲指數月指標利率加碼年息百分之2.
    5（目前年息為百分之3.34）。
　㈣丙筆約定借款期間自108年3月12日至113年9月12日止，按月
    本息平均攤還（期間為109年3月12日至109年9月12日，按月
    繳息），利率按本行定儲指數月指標利率加碼年息百分之2.
    5（目前年息為百分之3.34）。
　㈤丁筆約定借款期間自110年6月10日至115年6月10日止，第一
    年按月繳息，第二年起按月本息平均攤還，利率自撥貸日起
    至110年12月31日，按年息百分之1固定計息，自111年1月1
    日起至到期日止，利率按本行定儲指數月指標利率加碼年息
    百分之1.005（目前年息為百分之1.845）。
　㈥戊筆約定借款期間自110年6月10日至115年6月10日止，第一
    年按月繳息，第二年起按月本息平均攤還，利率自撥貸日起
    至110年12月31日，按年息百分之1.5固定計息，自111年1月
    1日起至到期日止，利率按本行定儲指數月指標利率加碼年
    息百分之1.005（目前年息為百分之1.845）。
　㈦己筆約定借款期間自110年7月16日至113年7月16日止，第一
    年按月繳息，第二年起按月本息平均攤還，利率自撥貸日至
    111年1月16日止，按年息百分之0計息，自111年1月16日起
    至到期日止，按中華郵政股份有限公司二年期定期儲金機動
    利率加碼年息百分之1浮動計息（目前年息為百分之1.845）
    ，惟因被告已停業，原按年息百分之0計息，停止核計利息
    補貼，並自事實發生日起改依中華郵政股份有限公司二年期
    定期儲金機動利率加碼年息百分之1浮動計息（目前年息為
    百分之1.845）。
　㈧庚筆約定借款期間自110年9月1日至113年7月16日止，自110
    年9月1日至111年7月16日止按月計息，並自111年7月16日起
    至到期日止，按月本息平均攤還，利率自撥貸日至111年1月
    16日止，按年息百分之0固定計息，自111年1月16日起至到
    期日止，按中華郵政股份有限公司二年期定期儲金機動利率
    加碼年息百分之1浮動計息（目前年息為百分之1.845），惟
    因被告已停業，原按年息百分之0計息，停止核計利息補貼
    ，並自事實發生日起改依中華郵政股份有限公司二年期定期
    儲金機動利率加碼年息百分之1浮動計息（目前年息為百分
    之1.845）。上開借款利率依定儲指數月指標利率或中華郵
    政股份有限公司二年期定期儲金機動利率變動而調整，債務
    人如未按期攤還本息時，除按上開利率計息外，應自逾期之
    日起按借款利率加付遲延利息，逾期在6個月以內者，按上
    開利率百分之10，逾期超過6個月以上部分，按上開利率百
    分之20計算之違約金。
　㈨詎被告頂聖公司未依約繳納本息，尚欠如主文第1項至第7項
    所示之本金、利息及違約金，依授信約定書一般共通條款第
    5條約定，已喪失期限利益，應立即全部清償。被告黃惠美
    、林正義為頂聖公司之連帶保證人，應負連帶清償責任。爰
    依消費借貸及連帶保證法律關係提起本件訴訟。並聲明：⒈
    如主文第1項至第7項所示。⒉原告願供擔保，請准宣告假執
    行。
二、被告頂聖公司、黃惠美、林正義均未於言詞辯論期日到場，
    亦未提出書狀作何聲明或陳述。
三、本件原告主張前述事實，業據其提出借據、授信約定書、連
    帶保證書等件為證（見本院卷第13-42頁），核屬相符。原
    告主張之前述事實，自堪信為真實。
四、按借用人應於約定期限內，返還與借用物種類、品質、數量
    相同之物，民法第478條前段定有明文。又稱保證者，謂當
    事人約定，一方於他方之債務人不履行債務時，由其代負履
    行責任之契約。保證債務，除契約另有訂定外，包含主債務
    之利息、違約金、損害賠償及其他從屬於主債務之負擔，同
    法第739條、第740條亦有明文。而保證債務之所謂連帶，係
    指保證人與主債務人負同一債務，對於債權人各負全部給付
    之責任者而言，此就民法第272條第1項規定連帶債務文義參
    照觀之甚明（最高法院45年度台上字第1426號裁判要旨參照
    ）。本件頂聖公司於前揭欠款因未依約繳納視為到期後，依
    前開規定，自應負擔返還借款之責任，被告黃惠美、林正義
    擔任頂聖公司借款之連帶保證人，依上說明，自應與頂聖公
    司就前揭債務連帶負擔給付責任。從而，原告依消費借貸和
    連帶保證之法律關係，請求被告連帶給付如主文第1項至第7
    項所示之本金、利息及違約金，為有理由，應予准許。
五、原告陳明願供擔保聲請宣告假執行，於本判決主文第1項、
    第2項、第3項、第4項、第6項、第7項部分核無不合，爰酌
    定相當擔保金額，予以准許，並依同法第392條第2項規定，
    依職權酌定相當之擔保金額，宣告被告為原告預供擔保後，
    得免為假執行；又本判決主文第5項部分命給付之金額未逾5
    00,000元，依民事訴訟法第389條第1項第5款規定，不待原
    告聲請，應依職權宣告假執行，並依職權宣告被告如預供相
    當之擔保金額，得免為假執行。　
六、訴訟費用負擔之依據：民事訴訟法第78條、第85條第2項。
中　　華　　民　　國　　111 　年　　3 　　月　　29　　日
                  民事第二庭    法　官  陳雅瑩
以上正本係照原本作成。
如對本判決上訴，須於判決送達後20日內向本院提出上訴狀。如
委任律師提起上訴者，應一併繳納上訴審裁判費。
中　　華　　民　　國　　111 　年　　3 　　月　　29　　日
                                書記官　鄭以忻